臺灣桃園地方法院交通事件裁定　　　　　　　　　　九十一年度交聲字第三六號
　　異　議　人
　　即受處分人　甲○○
右列受處分人因違反道路交通管理處罰條例案件，對於交通部公路局新竹區監理所中
壢園監理站九十一年六月二十日所為之處分（原處分案號：壢監違字第裁５３─Ｄ一
Ａ五八○六○五號），聲明異議，本院裁定如左：
    主      文
異議駁回。
    理      由
一、按「汽車：指在道路上不依軌道或電力架線而以原動機行駛之車輛 (包括機器腳
    踏車)。」交通安全規則第二條定有明文。又「汽車駕駛人，駕駛汽車拒絕接受
    酒精測試之檢定者，處新台幣（下同）六萬元罰鍰，並吊銷其駕駛執照」；又「
    汽車駕駛人，曾依... 第三十五條第三項前段... 之規定吊銷駕駛執照者，三年
    內不得考領駕駛執照」；道路交通管理處罰條例第三十五條第三項前段、第六十
    七條第二項分別定有明文。
二、異議意旨如附件。
三、經查：
  (一)本件異議人即受處分人（以下簡稱異議人）甲○○於民國（下同）九十一年五月
    十一日凌晨一時三十五分駕駛車號ＩＡＧ－九三六號重型機車，行經中壢市○○
    路與元化路口為桃園縣警察局交通隊中壢分隊警員徐智賢攔截舉發「汽車駕駛人
    拒絕接受道路交通管理處罰條例第卅五條第一項各款測試之檢定並填掣九○桃警
    局交字第Ｄ一Ａ五八○六○五號違規通知單之事實，除據證人即本件舉發之警員
    徐智賢到庭證稱：「（問：本件情形如何？）當時異議人駕車被我們攔下，因為
    他車行略偏，他滿身酒味也承認有喝酒，我們就要求他作酒測，但酒測儀要連續
    吹三秒鐘才會有反應，異議人卻只含著管子不吹氣，所以無法測試，我們要求他
    吹氣，但他一直推託，過了十幾分鐘，他都不肯吹氣，我們就逕開拒測罰單，異
    議人也拒簽，並表示會找高階警官處理罰單。」等語，並有前開桃園縣警察局九
    ○桃警局交字第Ｄ一Ａ五八○六○五舉發違反道路交通管理事件通知單及桃園縣
    警察局中壢分局九十一年七月廿五日桃警交字第○九一○○七七八四一號函乙紙
    存卷可考，從而異議人確有本件駕駛汽車拒絕酒精測定之違規事實，堪以認定。
  (二)按交通警員製單舉發違反道路交通管理處罰條例所列之違規事實，本質上為行政
    處分，係公務員基於職務上權力，依法就特定之具體事件所為具公法上效果之單
    方行政行為，基於公務員為公法上行為具有公信力之原則，該行政處分當可被推
    定為真正，其據以依法處分之事實認定亦為正確無誤，本此公信原則，乃立法者
    賦予行政機關制定違反道路交通事件統一裁罰標準及處理細則，使執勤警員得當
    機處分以達其維護交通秩序、安全之行政目的。若謂公務員一切行政行為均需預
    留證據以證其實，則國家行政勢必窒礙難行，據此，刑事訴訟法就犯罪證據有關
    之規定中，與屬行政秩序罰之交通違規裁罰本質不合之部分，自不在準用之列。
    查本件異議人固以其有配合警方酒測，經三次吹氣酒測儀器均無數據顯示云云
    ，並於庭訊時概稱：「我十點左右在龜山朋友家有喝兩罐啤酒，警員沒有教我如
    何使用酒測儀，我真的有吹，而且吹了三次，但都沒有數字，警察說我拒測，我
    才拒簽罰單。」各等語，惟其陳述非但與上開證人所證情節不符，且其亦未就執
    勤員警之舉發有誤提出相關證據以供調查，僅陳稱：「（問：有何證據提出？）
    沒有，但如果我說假話，我會天打雷劈。」云云，顯然無法憑信。此外，本院亦
    查無證據足資證明執勤員警有何捏造事實違法取締之情事存在。則執勤警員本其
    維護交通秩序、安全職責所為之舉發，自應受到合法、正確之推定，異議人空言
    辯稱伊有配合進行酒測，係酒測儀未顯示數據云云，即難採信。
四、綜上，舉發單位以異議人有前揭違規事實，依道路交通管理處罰條例第三十五條
    第三項前段之規定舉發，核屬有據。原處分機關以異議人係違反該項規定，處罰
    鍰六萬元，並依同條例第六十七條第二項規定，吊銷異議人之駕駛執照，並諭知
    自九十一年七月廿一日起三年內不得重新考領駕駛執照，核無不合，異議人空言
    否認違規，指摘原處分不當，為無理由，應予駁回。
五、據上論斷，應依道路交通管理處罰條例第八十七條第二項、道路交通案件處理辦
    法第十九條，裁定如主文。
中      華      民      國    九十一    年      九      月     三十     日
                                  臺灣桃園地方法院交通法庭
                                  法      官    江  德  民
右正本證明與原本無異
如不服本裁定應於送達後五日內向本院提出抗告狀
                                  法院書記官    常  毓  生
中      華      民      國    九十一    年      九      月     三十     日
